臺灣高等法院刑事裁定
111年度抗字第644號
抗  告  人  
即自訴人    張家琦

自訴代理人  鄭志政律師
上列抗告人即自訴人因被告偽證等案件聲請閱卷，不服臺灣臺北
地方法院中華民國111年4月12日裁定（111年度聲字第591號），
提起抗告，本院裁定如下：
    主  文
抗告駁回。                                              
    理  由
一、原裁定意旨略以：抗告人即自訴人張家琦（下稱自訴人）聲
    請檢閱臺灣臺北地方法院104年度自字第83號偽證等案件中
    被告林芳郁（下稱被告）110年12月27日陳報狀所附查詢報
    告及診斷證明書，惟該等資料與被告經提起自訴之犯罪事實
    無關，且事涉被告個人醫療隱私，依刑事訴訟法第33條第2
    項之規定，得予限制，爰駁回自訴人此部分之聲請等語。
二、抗告意旨略以：被告提出之診斷證明書，涉及是否無正當理
    由不到庭而得予以拘提之判斷，並非與本案無關，且亦屬判
    斷原審裁定停止審判是否合法之重要證據，不能以事涉被告
    隱私為由而限制自訴人檢閱，而影響自訴人之訴訟權益云云
    ，指摘原裁定不當。
三、按刑事訴訟法第33條第1項、第2項規定，辯護人於審判中得
    檢閱卷宗及證物並得抄錄或攝影；無辯護人之被告於審判中
    得預納費用請求付與卷宗及證物之影本。但卷宗及證物之內
    容與被告被訴事實無關或足以妨害另案之偵查，或涉及當事
    人或第三人之隱私或業務秘密者，法院得限制之。且依同法
    第38條之規定，同法第33條第1項之規定，於被告或自訴人
    之代理人準用之。是得依上開規定得檢閱卷宗、證物及抄錄
    或攝影者，限於辯護人、被告或自訴人之代理人，並不及於
    自訴人甚明。 
四、本件自訴人固提出111年3月24日「民事」陳報暨聲請狀（原
    審卷第5至10頁），聲請閱覽被告請假狀所附具之查詢報告
    及診斷證明，然依上開規定，檢閱卷宗及證物之權利，應由
    自訴代理人行之，上開聲請狀末僅蓋有自訴人本人之印文，
    並無自訴代理人用印，已與刑事訴訟法第38條準用第33條第
    1項之聲請要件不符。其次，依刑事訴訟法第33條第2項之規
    定，就與被訴事實無關、涉及當事人隱私之事項，得就檢閱
    卷宗及證物之範圍加以限制；衡酌個人資料保護法第6條及
    第19條亦規定，在當事人同意或該等資料已由當事人自行公
    開或合法公開，或為增進公共利益所必要等情形下，始得由
    非公務機關就此類個人資料加以蒐集、處理。本件自訴人所
    聲請檢閱之被告個人健康狀況之醫療資料，係由被告之選任
    辯護人為陳報釋明被告不克到庭之事由所提出，此觀之卷附
    刑事陳報狀所載即明（原審自字卷七第103頁），要與本件
    自訴人指訴被告涉嫌偽造文書、誣告等犯罪事實之認定無關
    甚明；再者，辯護人已陳明該資料為被告之個人醫療資料、
    請求限制閱覽等情在卷（原審自字卷七第103頁），足認被
    告並未同意公開該等個人醫療資料。是權衡本案情節、真實
    發現之必要程度、與被告憲法上訴訟權、隱私權保障等事項
    ，基於比例原則及必要性原則，因認本件自訴人檢閱被告所
    提出之醫療資料，與其訴訟上之攻擊防禦並無直接關係，自
    應加以限制。
五、原審本於同上認定，就自訴人聲請檢閱辯護人110年12月27
    日陳報狀所附具之查詢報告及診斷證明部分，予以駁回其聲
    請，核無不合。自訴人抗告意旨猶以前詞指摘原裁定不當，
    並非有據，其抗告為無理由，應予駁回。　　
據上論斷，應依刑事訴訟法第412條，裁定如主文。　　
中　　華　　民　　國　　111 　年　　9 　　月　　5 　　日
                  刑事第二十二庭審判長法　官  蔡廣昇
                                      法　官  葉韋廷
                                      法　官  汪怡君
以上正本證明與原本無異。
不得再抗告。
                                      書記官  高妤瑄
中　　華　　民　　國　　111 　年　　9 　　月　　8 　　日